臺灣新北地方法院民事判決
111年度訴字第1841號
原      告  臺灣土地銀行股份有限公司

法定代理人  何英明  
訴訟代理人  黃振德  
被      告  馬艷萍即金財神商號


上列當事人間請求返還借款案件，經本院於民國111年8月29日言
詞辯論終結，判決如下：
    主  文
一、被告應給付原告新臺幣(下同)270萬6,704元，及自民國111
    年2月28日起至111年6月30日止，按週年利率1%計算之利息
    ，暨自111年7月1日起至清償日止，按週年利率2.5%計算之
    利息，並自111年3月29日起至清償日止，其逾期在六個月以
    內者，按上開利率10%，逾期超過六個月者，按上開利率20%
    計付之違約金。
二、被告應給付原告92萬224元，及其中92萬80元自111年6月9日
    起至清償日止，按週年利率1.67%計算之利息，暨自111年7
    月10日起至清償日止，其逾期在六個月以內者，按上開利率
    10%，逾期超過六個月者，按上開利率20%計付之違約金。
三、被告應給付原告93萬1,758元，及自111年4月9日起至111年6
    月30日止，按週年利率1%計算之利息，暨自111年7月1日起
    至清償日止，按週年利率2.755%計算之利息，並自111年5月
    10日起至清償日止，其逾期在六個月以內者，按上開利率10
    %，逾期超過六個月者，按上開利率20%計付之違約金。
四、訴訟費用由被告負擔。
五、本判決第一項至第三項於原告依序以91萬元、31萬元、32萬
    元或等值之有價證券分別為被告供擔保後，各得假執行。
    事實及理由
壹、程序事項：
    被告未於言詞辯論期日到場，核無民事訴訟法第386條所列
    各款情形，爰依原告之聲請，由其一造辯論而為判決。
貳、實體事項：
一、原告主張：
㈠、被告於110年8月31日向原告聲請辦理「簽訂中央銀行辦理銀
    行承作受嚴重特殊傳染性肺炎疫情影響之中小企業貸款專案
    融通作業規定」央行貸款300萬元，借款期限自109年9月1日
    起至112年9月1日止，自撥款日起，依年金法，按月平均攤
    還本息。利息自撥款日起至111年6月30日止，按融通利率【
    依央行擔保放款融通利率(目前為1.5%)減1.4%，目前為0.1%
    】加0.9%浮動計息，目前為年利率為1%；及自111年7月1日
    起利率依本行公告指標利率(月調)(目前年利率0.84%)加1.6
    6%(目前為年利率2.5%)，機動計息。若被告遲延還本時，除
    應按原約定借款利率支付遲延息外；遲延還本或付息時，應
    計違約金：本金自到期日起，利息自付息日起，就應還款項
    ，逾期六個月以內者，按本借款利率10%，逾期超過六個月
    者，就超過部分，按本借款利率20%計算違約金。詎料被告
    自111年2月28日起即未還本繳息，目前尚餘未還本金270萬6
    ,704元及其利息、違約金未清償，依借據約定條款第10條之
    約定，借款視為全部到期。
㈡、被告復於110年11月9日向原告借款100萬元，借款期間自110
    年11月9日起至116年11月9日止，自撥款日起，依年金法，
    按月平均攤還本息。利息按中華郵政股份有限公司二年期定
    期儲金機動利率0.845%加年利率0.575%計算，合計為年利率
    1.42%；嗣後隨中華郵政股份有限公司上開利率調整而調整
    ，並自調整日起按調整後之年利率計算。若被告遲延還本時
    ，除應按原約定借款利率支付遲延息外；遲延還本或付息時
    ，應計違約金：本金自到期日起，利息自付息日起，就應還
    款項，逾期六個月以內者，按本借款利率10%，逾期超過六
    個月者，就超過部分，按本借款利率20%計算違約金。詎料
    被告自111年6月9日起即未還本繳息，目前尚餘未還本金92
    萬80元、短收利息144元及自111年6月9日起之利息、違約金
    未清償，依借據約定條款第11條之約定，借款視為全部到期
    。
㈢、被告於110年11月9日向原告聲請辦理「簽訂中央銀行辦理銀
    行承作受嚴重特殊傳染性肺炎疫情影響之中小企業貸款專案
    融通作業規定」央行貸款100萬元，借款期限自110年11月9
    日起至115年11月9日止，自撥款日起，依年金法，按月平均
    攤還本息。利息自撥款日起至111年6月30日止，按融通利率
    【依央行擔保放款融通利率(目前為1.5%)減1.4%，目前為0.
    1%】加0.9%浮動計息，目前為年利率為1%；及自111年7月1
    日起利率依本行公告指標利率(月調)(目前年利率0.84%)加1
    .66%(目前為年利率2.5%)，機動計息。若被告遲延還本時，
    除應按原約定借款利率支付遲延息外；遲延還本或付息時，
    應計違約金：本金自到期日起，利息自付息日起，就應還款
    項，逾期六個月以內者，按本借款利率10%，逾期超過六個
    月者，就超過部分，按本借款利率20%計算違約金。詎料被
    告自111年4月9日起即未還本繳息，目前尚餘未還本金93萬1
    ,758元及其利息、違約金未清償，依借據約定條款第10條之
    約定，借款視為全部到期。
㈣、爰依民法消費借貸之法律關係提起本件訴訟等語。並聲明如
    主文第1、2、3項所示，及願提供有價證券為擔保，請准宣
    告假執行。
二、被告未於言詞辯論期日到場，亦未提出書狀作任何聲明或陳
    述。
三、本院之判斷：   
㈠、原告主張之上開事實，業據其提出與其所述相符之借據、客
    戶往來帳戶查詢表、放款中心利率查詢表等件為證（本院卷
    第13至49頁），而被告未於言詞辯論期日到場，亦未提出書
    狀作何有利於己之聲明或陳述，以供本院審酌，本院依調查
    證據之結果及斟酌全辯論意旨，自堪認原告此部分之主張為
    真。
㈡、按消費借貸之借用人應於約定期限內，返還與借用物種類、
    品質、數量相同之物；給付有確定期限者，債務人自期限屆
    滿時起，負遲延責任；遲延之債務，以支付金錢為標的者，
    債權人得請求依法定利率計算之遲延利息，但約定利率較高
    者，仍從其約定利率；當事人得約定債務人於債務不履行時
    ，應支付違約金，民法第478條前段、第229條第1項、第233
    條第1項、第250條第1項分別定有明文。經查，被告於110年
    8月31日向原告借款300萬元、於110年11月9日借款200萬元
    （2筆各100萬元借款），惟被告分別自111年2月28日、同年
    6月9日、同年4月9日起即未依約清償。是以，依借據第10條
    第1項第1款、第11條第1項第1款約定(本院卷第13頁、第17
    頁、第21頁)，被告未清償之借款視為全部到期，即負有返
    還尚未清償之本金、利息及違約金之義務。
四、結論，原告依民法消費借貸之法律關係，請求被告給付如主
    文第1、2、3項所示之本金、利息及違約金，為有理由，應
    予准許。又原告陳明願供擔保，請求宣告假執行，合於法律
    規定，茲酌定相當之擔保金額宣告之。
五、據上論結，原告之訴為有理由，因此判決如主文。
中　　華　　民　　國　　111 　年　　9 　　月　　5　　日
                  民事第七庭    法　官　王婉如
以上正本係照原本作成。
如對本判決上訴，須於判決送達後20日內向本院提出上訴狀。如
委任律師提起上訴者，應一併繳納上訴審裁判費。
中　　華　　民　　國　　111 　年　　9 　　月　　5 　　日
                                書記官  鄔琬誼